【裁判字號】    95,易,732
【裁判日期】    951025
【裁判案由】    竊盜
【裁判全文】
臺灣臺南地方法院刑事判決               95年度易字第732號
公  訴  人  臺灣臺南地方法院檢察署檢察官
被      告  乙○○
上列被告因竊盜案件，經檢察官提起公訴（95年度偵字第1498號）
，本院判決如下：
    主  文
乙○○犯毀越安全設備、於夜間侵入住宅竊盜罪，處有期徒刑拾
月。
    事  實
一、乙○○為甲○○所經營「三東塑膠工廠」之離職員工，竟因
    缺錢花用，而基於竊盜之犯意，於民國九十四年九月三十日
    二十二時十二分許，至臺南縣永康市○○路二十六巷四十九
    號「三東塑膠工廠」外，持現場撿拾之石頭砸壞窗戶玻璃，
    再翻越窗戶侵入甲○○居住在內之「三東塑膠工廠」一樓，
    竊取甲○○所有之現金新臺幣二千元、照相機一台等財物後
    逃逸，並將竊得之照相機變賣一千元，所得供己花用殆盡。
    嗣甲○○經由監視錄影發現為乙○○所竊，而報警查獲。
二、案經臺南縣警察局永康分局報告臺灣臺南地方法院檢察署檢
    察官偵查起訴。
    理  由
一、訊據被告乙○○對於上開犯罪事實，皆已坦承不諱，而甲○
    ○所居住之「三東塑膠工廠」於前述時間曾遭竊等情，亦據
    證人甲○○到庭證述：「（九十四年九月三十日二十二時十
    二分被偷了什麼東西？）辦公室裡面有很多東西，到底被偷
    了什麼東西我也不能確定」、「（工廠與住家是同一棟大樓
    ？）是的」、「（大樓其他樓層，也是你們使用？）是當倉
    庫用」、「（每個樓層是獨立或是互通的？）是互通的，可
    以爬樓梯或是搭乘電梯，樓梯門是可以關，但是我們平常都
    不關，電梯則有磁卡管制」、「（一樓工廠晚上有無人睡在
    裡面？）我們都睡在十二樓，一樓沒有人睡」等語明確。此
    外，復有刑案現場勘查報告書暨所附玻璃被毀損照片、監視
    錄影帶翻拍照片二張等在卷可資參佐，事證明確，被告犯行
    洵堪認定。
二、按刑法第三百二十一條第一項第一款之夜間侵入住宅竊盜罪
    ，其所謂「住宅」，乃指人類日常居住之場所而言，公寓亦
    屬之。至公寓樓下之「樓梯間」，雖僅供各住戶出入通行，
    然就公寓之整體而言，該樓梯間為該公寓之一部分，而與該
    公寓有密切不可分之關係，故於夜間侵入公寓樓下之樓梯間
    竊盜，難謂無同時妨害居住安全之情形，自應成立刑法第三
    百二十一條第一項第一款於夜間侵入住宅竊盜罪（最高法院
    七十六年台上字第二九七二號判例可資參照）。又按大樓式
    或公寓式住宅之地下室，係附屬於該大樓或公寓，為該種住
    宅居住人生活起居場所之一部分，與住宅之關係密不可分，
    如於夜間侵入該種住宅地下室竊盜，自應依刑法第三百二十
    一條第一項第一款論罪（最高法院八十二年台上字第五七０
    四號判決可資參照）。顯見是否達妨害居住者安寧，應就建
    築物整體功能觀之，並非以行竊樓層有無人居住為判斷依據
    。準此，由證人甲○○前開證詞，可見遭竊之「三東塑膠工
    廠」大樓一至十二樓可互通，一樓並為甲○○與家人居住之
    十二樓對外出入之唯一通路，因此於夜間工廠未營業之際，
    全棟大樓自應屬供人居住之住宅。是核被告所為，係犯刑法
    第三百二十一條第一項第一款、第二款之加重竊盜罪。
三、公訴人雖依甲○○於警局及偵查中指訴，認被告共竊得現金
    三十萬元，另竊得價值八千元之GUESS牌手錶一支，惟被告
    對此已堅詞否認，且由甲○○到庭證述：「（你有無被偷走
    現金三十萬元及GUESS牌手錶一支等物？）不是一起被偷的
    ，是之前被偷的」、「（所以這次被偷了多少，你並不知道
    ？）對的」、「（你在九十四年九月三十日之前，有無遭竊
    過？）有的」、「（『三東塑膠工廠』先前遭過幾次小偷？
    ）因為我住家在大樓十二樓，先前遭竊的是我十二樓住家」
    、「（錢及手錶通常是放在住家或樓下工廠？）我兩邊都會
    放，所以我不能確定三十萬及手錶是在放哪裡被偷」、「（
    能否確定被告這次去你家偷東西時，是在樓下工廠偷，還是
    到十二樓住家偷？）因為監視器錄下被告在樓下偷，所以應
    是在工廠偷」、「（你在警訊時說你丟掉現金三十萬元及
    GUESS牌手錶一支，你為何會向警方說你丟掉三十萬元？）
    我只知道我有被偷這些東西，但是我不確定是不是這一天被
    偷的」、「（被告說他偷了兩千元，對此有何意見？）沒有
    意見」等語，顯見證人甲○○並無法確定此次被告有無竊取
    現金三十萬元及價值八千元之GUESS牌手錶。是依公訴人所
    提之證據尚無法認定被告有行竊此部分財物，惟此為犯罪事
    實之減縮，爰不另為無罪之諭知，併此敘明。
四、爰審酌被告正值年盛力壯，不思以正途取財，且於夜間，以
    打破窗戶玻璃方式侵入有人住居之處所行竊，對被害人心理
    造成相當驚恐，殊屬不該，惟被告犯後已坦認犯行，態度良
    好，且所竊之物價值並非十分貴重等一切情狀，量處如主文
    所示之刑。
據上論斷，應依刑事訴訟法第二百九十九條第一項前段、刑法第
三百二十一條第一項第一款、第二款，判決如主文。
本案經檢察官丙○○到庭執行職務
中    華    民    國    95    年    10    月    25    日
                  刑事第三庭    審判長法  官  鄧希賢
                                      法  官  張銘晃
                                      法  官  包梅真
以上正本證明與原本無異。
如不服本判決，應於收受送達後10日內向本院提出上訴書狀（應
附繕本）。
                                      書記官  張富
中    華    民    國    95    年    10    月    30    日
附錄法條：
刑法第321條
犯竊盜罪而有左列情形之一者，處 6 月以上、 5 年以下有期徒
刑：
一  於夜間侵入住宅或有人居住之建築物、船艦或隱匿其內而犯
之者。
二  毀越門扇、牆垣或其他安全設備而犯之者。
三  攜帶兇器而犯之者。
四  結夥三人以上而犯之者。
五  乘火災、水災或其他災害之際而犯之者。
六  在車站或埠頭而犯之者。
前項之未遂犯罰之。


司法院資訊處製作；財團法人民間司法改革基金會備份。
